---
title: "Einführung in CorporateDown"
output: rmarkdown::html_vignette
vignette: >
  %\VignetteIndexEntry{Einführung in CorporateDown}
  %\VignetteEngine{knitr::rmarkdown}
  %\VignetteEncoding{UTF-8}
---

```{r, include = FALSE}
knitr::opts_chunk$set(
  collapse = TRUE,
  comment = "#>",
  fig.width = 7,
  fig.height = 4.3,
  dev = "ragg_png"
)
```

`CorporateDown` verfolgt ein einfaches Prinzip: **Corporate Design einmal
definieren, danach überall automatisch anwenden.** Nach einem einzigen Aufruf
folgt ganz normaler ggplot2-Code dem hinterlegten Design – ohne dass in jeder
Abbildung Theme oder Farbskalen wiederholt werden.

```{r setup}
library(CorporateDown)
library(ggplot2)
```

## Ein Design aktivieren

Das Paket liefert das Design der Eidgenössischen Finanzkontrolle (EFK) mit. Es
lässt sich über seinen Namen aktivieren:

```{r activate}
set_corporate_design("efk")
```

Ist die Corporate-Schrift (hier *Frutiger*) nicht installiert, fällt das Paket
mit einer Warnung auf eine freie Alternative zurück – Plotten schlägt also nie
fehl.

## Automatisch im Corporate Design

Ab jetzt genügt gewöhnlicher ggplot2-Code. Theme, Farb- und Füllskalen sowie
Geom-Defaults sind bereits gesetzt:

```{r bars}
ggplot(mpg, aes(class, fill = drv)) +
  geom_bar() +
  labs(
    title = "Fahrzeuge nach Klasse",
    subtitle = "Automatisch im EFK-Design",
    x = NULL, y = "Anzahl"
  )
```

```{r points}
ggplot(mpg, aes(displ, hwy, colour = drv)) +
  geom_point(size = 2) +
  labs(title = "Verbrauch und Hubraum", x = "Hubraum", y = "Meilen/Gallone")
```

Eine kontinuierliche Ästhetik nutzt automatisch die sequenzielle Palette:

```{r continuous}
ggplot(faithfuld, aes(waiting, eruptions, fill = density)) +
  geom_raster() +
  labs(title = "Kontinuierliche Füllung")
```

## Einzelne Bausteine verwenden

Man muss nicht global umschalten. Theme und Skalen gibt es auch einzeln – etwa
für eine einzelne Abbildung mit einem explizit übergebenen Design:

```{r building-blocks, eval = FALSE}
design <- corporate_design(
  system.file("designs/efk.yml", package = "CorporateDown")
)

ggplot(mpg, aes(class, fill = drv)) +
  geom_bar() +
  scale_fill_corporate(design = design) +
  theme_corporate(design)
```

## Ein eigenes Corporate Design definieren

Ein Design ist eine YAML-Datei mit Design-Tokens. Am schnellsten kopiert man das
mitgelieferte EFK-Design und passt die Werte an:

```{r own-design, eval = FALSE}
file.copy(
  system.file("designs/efk.yml", package = "CorporateDown"),
  "mein_design.yml"
)
# ... Farben, Schrift und Grössen in mein_design.yml anpassen ...

design <- corporate_design("mein_design.yml")
set_corporate_design(design)
```

Die wichtigsten Blöcke einer Design-Datei:

* `colors`: `qualitative` (kategoriale Palette), `sequential`, `diverging`
  und `semantic` (Hintergrund, Text, Gitter, Achsen …).
* `typography`: `family`, `family_fallback`, Grössen und Gewichte.
* `geometry`: Ränder, welche Gitterlinien sichtbar sind, Legendenposition.
* `logo`: Pfad, Position und Breite für den Export.

Fehlende Felder werden mit sinnvollen Vorgaben ergänzt – eine minimale Datei
genügt zum Start.

## Exportieren mit Titel, Quelle und Logo

`finalise_plot()` setzt Titel/Quelle, platziert optional das Logo und speichert
die Abbildung mit dem `ragg`-Device:

```{r finalise, eval = FALSE}
p <- ggplot(mpg, aes(class, fill = drv)) + geom_bar()

finalise_plot(
  p,
  title = "Fahrzeuge nach Klasse",
  source = "Quelle: EFK",
  save_path = "abbildung.png",
  width = 8, height = 5
)
```

## Zurücksetzen

`reset_corporate_design()` stellt Theme, Skalen-Optionen und Geom-Defaults
wieder her, wie sie vor dem ersten `set_corporate_design()` waren:

```{r reset}
reset_corporate_design()
```
